【裁判字號】    97,上訴,1041
【裁判日期】    970910
【裁判案由】    違反毒品危害防制條例
【裁判全文】
臺灣高等法院高雄分院刑事判決        97年度上訴字第1041號
上  訴  人
即  被  告  甲○○
選任辯護人  林石猛律師
            周振宇律師
上列上訴人因違反毒品危害防制條例案件，不服臺灣高雄地方法
院96年度訴字第1403號中華民國97年4月25日第一審判決（起訴
案號：臺灣高雄地方法院檢察署96年度偵字第1948號），提起上
訴，本院判決如下：
     主  文
上訴駁回。
     事  實
一、甲○○明知甲基安非他命係管制之第二級毒品，亦係中央衛
    生主管機關明令公告禁止製造、輸入、輸出或販賣之毒害藥
    品（禁藥），不得轉讓、持有，先於民國96年12月底出發前
    往台東前之某日，在屏東縣之某處，向真實姓名年籍均不詳
    綽號「杉仔」之成年男子，以新台幣（下同）2 萬5 千元之
    代價，購買第二級毒品甲基安非他命半兩，旋與李孟勳前往
    台東旅遊，在台東旅遊期間，竟基於轉讓甲基安非他命之犯
    意，分別於96年1 月1 日某時、96年1 月2 日某時、96 年1
    月3 日某時、96年1 月4 日某時、96年1 月5 日某時、96年
    1 月6 日某時，在台東富岡漁港港口附近之飯店房間內；96
    年1 月8 日凌晨0 時，在台東市貴族汽車旅館房間內，分別
    先將約一粒米粒大小數量之甲基安非他命置入玻璃球內，再
    以燒烤產生煙霧之方式，與李孟勳一起施用，而無償轉讓第
    二級毒品甲基安非他命予李孟勳計7 次，嗣於96年1 月8 日
    下午13時25分許，在高雄縣九曲堂火車站內人行地下道，為
    警查獲，並當場扣得之甲基安非他命2 包（均含包裝袋，驗
    前淨重分別為17.817公克、0.198 公克；驗後淨重分別為
    17.815公克、0.197 公克）；甲○○所有供轉讓李孟勳施用
    毒品所用之分裝杓1 支、玻璃球2 個，始知悉上情。
二、案經海巡署南部地區巡防局屏東機動查緝隊報告台灣高雄地
    方法院檢察署檢察官偵查起訴。
    理  由
壹、證據能力部分
一、被告甲○○及證人李孟勳於警詢之供述：
  (一)按訊問被告，應全程連續錄音；必要時，並應全程連續錄影
    。但有急迫情況且經記明筆錄者，不在此限。筆錄內所載之
    被告陳述與錄音或錄影之內容不符者，除有前項但書情形外
    ，其不符之部分，不得作為證據，刑事訴訟法第100 條之1
    第1 項、第2 項定有明文。92年2 月6 日修正公布之刑事訴
    訟法於第196 條之1 第1 項增訂司法警察官、司法警察於調
    查犯罪情形時，得詢問證人，並於同條2 項規定所逐一列明
    準用之有關條文，雖其中第100 條之1 及第100 條之2 並未
    在準用之列。惟刑事訴訟法對於證人於審判中為陳述，既增
    訂應予錄音或錄影，然於檢察官訊問證人，及於司法警察官
    、司法警察詢問證人時，則無必須錄音或錄影之明文，此應
    屬立法上之疏漏。是以，檢察官於訊問證人，或司法警察官
    、司法警察於詢問證人時，如仍予以錄音或錄影，自非法所
    不許。倘遇有筆錄與錄音、錄影之內容不相符者，參照刑事
    訴訟法第100 條之1 第2 項規定之相同法理，對該不符部分
    之筆錄，排除其證據能力，此有最高法院96年台上字第6168
    號判決意旨可資參照。
  (二)本被告甲○○之警詢筆錄固記載稱：「（問：你是否曾販賣
    毒品給他人？）答：不曾」「（問：你是否曾轉讓或提供毒
    品他人吸食？）答：我不曾轉讓給人，只有提供給女友李孟
    勳吸食」等語（見警卷第4 頁倒數第3 行至第5 頁第1 行）
    ，經原審法院當庭播放錄音光碟勘驗後，並無此段對話之錄
    音內容（見原審卷第206-207 頁）。警詢筆錄既與錄音內容
    不符，是依前開規定，前開警詢筆錄記載，不得做為證據。
    證人李孟勳之警詢筆錄固記載稱：「甲○○提供約7 次的甲
    基安非他命給我吸食，因為我要吸食甲基安非他命時都是從
    他放在住處桌上的安非他命中拿取吸食，我每次拿取吸食時
    甲○○都在場」等語（見警卷第10-11 頁），而經原審法院
    當庭播放錄音光碟勘驗後，並無此段話之錄音內容（見原審
    卷第110-111 頁），是依前開規定，前開警詢筆錄記載，不
    得做為證據。
二、按被告以外之人於檢察事務官、司法警察官或司法警察調查
    中所為之陳述，與審判中不符時，其先前之陳述具有較可信
    之特別情況，且為證明犯罪事實存否所必要者，得為證據，
    刑事訴訟法第159 條之2 定有明文。所謂「前後陳述不符」
    之要件，應就前後階段之陳述進行整體判斷，以決定其間是
    否具有實質性差異，惟無須針對全部陳述作比較，陳述之一
    部分有不符，亦屬之。而所謂「較可信之特別情況」之情形
    ，亦應就前後陳述時之各種外部情況進行比較，以資決定何
    者外部情況具有可信性。若陳述係在特別可信之情況下所為
    ，則虛偽陳述之危險性即不高，雖係審判外陳述，或未經被
    告反對詰問，仍得承認其有證據能力。如後所述，證人李孟
    勳於警詢中陳述，核與原審法院審理時所為證述，已有前後
    陳述不符之情形，經審酌證人李孟勳與被告甲○○係男女朋
    友關係（見警卷第2 頁），而證人李孟勳於警詢時係與被告
    分開製作筆錄，此經證人即警員曾勝楠於原審法院審理時證
    述明確（見原審卷第140 頁倒數第10行至倒數第8 行），而
    證人李孟勳於原審法院作證時，係與被告甲○○同時在法庭
    內，來自於被告甲○○壓力較大；再參以證人李孟勳於筆錄
    製作過程中並無毒癮發作，亦未遭不法取供等情，此其於警
    詢中證陳：精神狀況良好可以接受製作筆錄，出於意識清醒
    時所陳述、警方人員沒有對其刑求逼供等語（見警卷第8 頁
    、第11頁）。是證人李孟勳警詢陳述，客觀上應具有較可信
    之特別情況，且亦為證明犯罪事實存否所必要，依上揭規定
    ，證人李孟勳警詢中之證言自有證據能力（不含前開筆錄內
    容中與錄音不符部分）。
三、被告以外之人於偵查中向檢察官所為陳述，除顯有不可信之
    情況者外，得為證據，刑事訴訟法第159 條之1 第2 項定有
    明文。偵查中對被告以外之人所為之偵查筆錄，或被告以外
    之人向檢察官所提之書面陳述，性質上均屬傳聞證據。惟現
    階段刑事訴訟法規定檢察官代表國家偵查犯罪、實施公訴，
    依法其有訊問被告、證人及鑑定人之權，證人、鑑定人且須
    具結，而實務運作時，檢察官偵查中向被告以外之人所取得
    之陳述，原則上均能遵守法律規定，不致違法取供，其可信
    度極高。是被告以外之人前於偵查中已具結而為證述，除反
    對該項供述得具有證據能力之一方，已釋明「顯有不可信之
    情況」之理由外，不宜即遽指該證人於偵查中之陳述不具證
    據能力。證人李孟勳於偵查中之陳述部分，既經具結，經原
    審法院當庭播放偵訊光碟勘驗後，證人李孟勳之偵訊筆錄雖
    未逐字照錄，僅記載其證述之重點，惟偵訊筆錄之記載與錄
    音內容相符（見原審卷第112 頁）；且證人李孟勳亦經於原
    審法院審理時到庭接受被告甲○○選任辯護人之詰問，已賦
    予被告甲○○反對詰問之機會，是依前開說明，並參以李孟
    勳於偵查中之陳述，並無證據證明顯有不可信之情形，應有
    證據能力，且係經合法調查之證據。
五、被告以外之人於審判外之陳述，雖不符刑事訴訟法第159 條
    之1 至第159 條之4 之規定，而經當事人於審判程序同意作
    為證據，法院審酌該言詞陳述或書面陳述作成時之情況，認
    為適當者，亦得為證據，刑事訴訟法第159 條之5 第1 項定
    有明文。本判決所引用除之證據資料（詳後引證據），其中
    傳聞證據部分，縱無刑事訴訟法第159 條之1 至第159 條之
    4 或其他規定之傳聞證據例外情形，亦因被告、辯護人及檢
    察官或同意可作為證據使用，或未聲明異議，依刑事訴訟法
    第159 條之5 第1 項、第2 項之規定，本院審酌該證據作成
    之情況，認為適當，應得為證據。
貳、有罪部分
一、訊據上訴人即被告甲○○（下稱被告甲○○）矢口否認有何
    轉讓第二級毒品甲基安非他命之犯行，辯稱：與李孟勳係同
    居男女朋友，並合資購買甲基安非他命，李孟勳欲施用毒品
    時可自行取用，且渠等係同財共居，所購得之甲基安非他命
    係渠等共有，再者，扣案毒品等物係警方違法搜索取得，不
    得為證據云云。
二、經查：
  (一)被告甲○○於96年12月底出發前往台東前之某日，在屏東縣
    之某處，以2 萬5 千元之代價，向真實姓名年籍均不詳綽號
    「杉仔」之成年男子，購買第二級毒品甲基安非他命半兩，
    旋與女友李孟勳前往台東旅遊，在台東旅遊期間，於96年1
    月1 日某時、96年1 月2 日某時、96年1 月3 日某時、96年
    1 月4 日某時、96年1 月5 日某時、96年1 月6 日某時，在
    台東富岡漁港港口附近之飯店房間內；96年1 月8 日凌晨0
    時，在台東市貴族汽車旅館房間內，由被告先將約一粒米粒
    大小數量之甲基安非他命置入玻璃球內，再以燒烤產生煙霧
    之方式，與李孟勳一起施用第二級毒品甲基安非他命7 次，
    嗣於96年1 月8 日下午13時25分許，在高雄縣九曲堂火車站
    內人行地下道，為警查獲，並當場扣得之甲基安非他命2 包
    、分裝杓1 支、玻璃球2 個、裝毒品布袋1 個等情，業據被
    告甲○○自承在卷（見原審卷第72頁、第177 頁倒數第4 行
    起至最後1 行）；而被告甲○○為警查獲後，經採集其尿液
    送驗結果，亦呈甲基安非他命陽性反應，有高雄市立凱旋醫
    院96年1 月22日第G-007 號、第G-008 號濫用藥物尿液檢報
    告及96年度毒品防制條例尿液送驗編號與真實姓名對照表在
    卷可憑（見偵查卷第21、23頁）。核與證人李孟勳於原審法
    院審證稱：「（95年9 月30日、96年1 月1 、2 、3 、4 、
    5 、6 日、1 月8 日，是否有施用甲基安非他命？）95年9
    月30日沒有施用，是在95年9 月30日之前施用，其他的時間
    都有施用，其中1 月8 日部分是在該日凌晨約0 時許施用」
    、「（96年1 月1 、2 、3 、4 、5 、6 日、1 月8 日凌晨
    ，是在何時、地施用？甲基安非他命來源？）都是在台東地
    區施用，除了1 月8 日是在住宿的汽車旅館施用外，其他都
    在某一飯店的同一房間施用。甲基安非他命來源是我跟被告
    一起去拿的」、「（你施用甲基安非他命時，被告有無在旁
    邊？）有時有，有時沒有，被告幾乎都有在我旁邊，因為我
    們住同一間房間」、「（你在施用甲基安非他命時，被告有
    無跟你一起施用？）有時有，有時沒有，被告幾乎都有一起
    施用」、「（96年1 月1 、2 、3 、4 、5 、6 日、1 月8
    日凌晨，毒品來源？）在屏東向「杉仔」買的，再帶到台東
    去」、「（該次是跟「杉仔」買多少？）約半兩，2 萬5 千
    元」、「（如何施用甲基安非他命？）用保特瓶來過濾，以
    玻璃球、吸管施用」「（是與被告使用同一個吸食器，或是
    你有專屬吸食器？）我與被告使用同一個吸食器」等語（見
    原審卷第174-176 頁）；於檢察官偵查中證稱：「（吸食之
    毒品是否從查獲之2 包內取出？）是玻璃球內還有剩餘，我
    直接拿來用」等語大致相符（見偵查卷第8 頁）。再者，證
    人李孟勳為警查獲後，經採集其尿液送驗結果，亦呈甲基安
    非他命陽性反應，有高雄市立凱旋醫院96年1 月22日第G-00
    7 號、第G-00 8號濫用藥物尿液檢報告及96年度毒品防制條
    例尿液送驗編號與真實姓名對照表在卷可憑（見偵查卷第21
    、23頁），而被告甲○○為警查獲時確扣得白色晶體2包 分
    裝杓1 支、玻璃球2 個之事實，除經被告甲○○自承在卷外
    ，並有海巡署屏東機動查緝隊搜索扣押筆錄、扣押物品目錄
    表、照片在卷可憑（見警卷第13-24 頁）。上開扣案晶體2
    包經經送高雄醫學大學附設中和紀念醫院檢驗後，確為甲基
    安非他命，驗前淨重分別為17.817公克、0.198 公克；驗後
    淨重分別為17 .815 公克、0.197 公克之事實，有該院96年
    1 月30日0000 -000 號、0000-000號檢驗報案在卷可參（見
    偵卷第20頁、第20-1頁）；扣案之分裝杓1 支、玻璃球2 個
    ，經分別送高雄醫學大學附設中和紀念醫院檢驗，亦呈甲基
    安非他命陽性反應，有該院96年3 月6 日第0000-0 00 號、
    第0000-000號及0000-000號檢驗報告在卷足憑（見原審卷第
    42-44 頁）。
  (二)被告甲○○於檢察官偵查中及警詢時分別供稱：96年1 月1
    日與證人李孟勳至台東，每天都在一起，其取得甲基安非他
    命後，就與證人李孟勳一起施用，拿甲基安非他命給證人李
    孟勳施用，沒有收取費用等語（見偵查卷第9 頁第7 行至第
    10頁第15行、原審卷第206-207 頁）；證人李孟勳證稱：「
    最後一次施用甲基安非他命是96年1 月8 日凌晨0 時，在貴
    族精品汽車旅館，大約已經連續施用5 、6 天，甲基安非他
    命是被告給的；其想施用甲基安非他命時，會跟被告說，被
    告就會將甲基安非他命放在桌上或椅子上，伊拿了就用，被
    告有在場等語（見偵卷第6 頁第17行至第22行、第6 頁、原
    審卷第112 頁第4 行至第21行），而證人李孟勳為警查獲後
    所採集之尿液經送鑑定結果確呈甲基安非他命陽性反應，已
    如前述，是被告甲○○確有於上開時、地，轉讓甲基安非他
    命供證人李孟勳施用之事實，應堪認定。
  (三)被告甲○○於檢察官偵查中供稱：「（有無拿過她買毒品的
    錢？）沒有」等語（見偵查查卷第9 頁）；參以證人李孟勳
    於檢察官偵查中亦證稱：「（他毒品何來？）我沒有問過他
    」、「（妳跟他拿毒品，有無出錢？）沒有」等語（見偵查
    卷第7 頁）；於原審法院審理時證稱：「被告不贊成其施用
    甲基安非他命，且會勸導被告甲基安非他命不好，不要施用
    ，被告勸其不要施用時，其並未向被告表示其亦有出資」等
    語觀之（見原審卷第176 頁倒數第21行至倒數第10行），證
    人李孟勳所施用之甲基安非他命應係被告甲○○所單獨出資
    購買而無償提供予其女友李孟勳施用無訛。是證人李孟勳於
    原審法院審理中證稱：與被告於94年9 月份開始同居，被告
    每月均將錢財交給其保管，被告平均約2 星期會買1 錢之甲
    基安非他命，都會跟其要錢，購買毒品之價格約5 千至7千
    元不等，其曾與被告一起購買甲基安非他命，被告買回安非
    他命有時會放在桌上，有時找不到，會詢問被告，其施用甲
    基安非他命時，不用告知被告，甲基安非他命是一起買的云
    云（見原審卷第169 頁第14行至第171 頁倒數第10行、第
    173 頁倒數第5 行至倒數第2 行）；於警詢中證稱：毒品是
    被告放在桌上，其偷來施用云云，均係事後迴護被告甲○○
    之詞；何況，依證人李孟勳於原審法院另證稱：被告不贊成
    其施用甲基安非他命，且會勸導被告甲基安非他命不好，不
    要施用，被告勸其不要施用時，其並未向被告表示其亦有出
    資等語（見原審卷第176 頁倒數第21行至倒數第10行），亦
    足證被告甲○○不贊成證人李孟勳施用第二級毒品，則其又
    如何會與證人李孟勳共同出資購買甲基安非他命？且若證人
    李孟勳與被告合資購買甲基安非他命，則被告甲○○為何要
    阻止證人李孟勳施用甲基安非他命；而證人李孟勳既參與出
    資，當欲施用甲基安非他命時，應可逕行取用甲基安非他命
    施用，則其何以於警詢中對取用毒品之方式，先則陳稱：係
    偷拿的，旋又稱：不算是偷拿的等語（見原審卷第111 頁勘
    驗筆錄），復於被告阻止其施用時，為何不向被告甲○○反
    駁其亦有出資購買甲基安非他命，被告甲○○無權阻止其施
    用。是證人李孟勳於原審法院證稱：其與被告甲○○係同財
    共居，被告甲○○所持有之甲基安非他命係其合資購買云云
    ，均與常情不符，應無可採，不足執為被告甲○○有利之認
    定。
  (四)證人即警員曾勝楠於原審法院雖證稱：「（請陳述查獲情形
    ？）當天接獲線報，與海巡署屏東查緝隊人員前往九曲堂火
    車站，見被告與李孟勳下車時，就向前盤查，並請他們將行
    李打開供我們檢視，結果就查獲甲基安非他命、吸食器、現
    金等相關物品」、「（為何針對他們二人盤查？）因為監聽
    線報得知他們有帶毒品」等語（見原審卷第140 頁）。證人
    曾勝楠上開所證關於監聽部分雖未據提出監聽票，以證明係
    合法監聽。惟被告甲○○於警詢中供稱：「我是於96年1 月
    8 日13時25分在高雄縣九曲堂火車站內行道，遭警方盤查身
    份，我自動交付第二級毒品、現金25萬、分裝杓、玻璃球吸
    食器」等語（見警卷第2 頁），足徵扣案物品係被告甲○○
    出於任意性所為主動交付，並非警方以非法之方法搜索、扣
    押而取得，自得援為認定犯罪事實之證據。再者，證人李孟
    勳於原審法院就其與被告甲○○係同財共居之事實，已經證
    述明確，本院認無再傳喚之必要，因此部分調查證據之聲請
    即無必要。
三、查甲基安非他命係屬毒品危害防制條例第2 條第2 項第2 款
    所列之第二級毒品，亦屬中央衛生主管機關明令公告禁止製
    造、輸入、輸出或販賣之毒害藥品（禁藥），不得販賣、轉
    讓或持有。按行為人明知為禁藥即甲基安非他命而轉讓予他
    人者，除成立毒品危害防制條例第8 條第2 項之轉讓第二級
    毒品罪外，亦構成藥事法第83條第1 項之轉讓禁藥罪，此係
    屬同一犯罪行為而同時有2 種法律可資處罰之「法條（規）
    競合」情形，應依「重法優於輕法」、「後法優於前法」等
    法理，擇一處斷（最高法院96年度台上字第3582號判決意旨
    參照）。本件被告甲○○轉讓第二級毒品之數量為一粒米大
    小，可見被告轉讓之甲基安非他命數量甚微，亦無其他證據
    足認達行政院93年1 月7 日院台法字第0930080551號令頒轉
    讓持有毒品加重其持之數量標準第2 條，關於第二級毒品在
    10 公 克以上之規定，則比較藥事法第83條第1 項及毒品危
    害防制條例第8 條第2 項所定刑度結果，以藥事法第83條第
    1 項所定刑度較重，依前述「重法優於輕法」之法理，被告
    上開犯行，即均應優先適用藥事法第83條第1 項之規定處斷
    。核被告所為均係犯藥事法第83條第1 項明知為禁藥而轉讓
    罪。公訴意旨固認被告所為上開犯行，均係涉犯毒品危害防
    制條例第8 條第2 項轉讓第二級毒品罪，惟該部分犯行應係
    涉犯藥事法第83條第1 項明知為禁藥而轉讓罪，前已敘明，
    公訴意旨認係涉犯轉讓第二級毒品罪，尚有未合，然其基本
    事實同一，法院自應予以審理，並變更起訴法條。被告甲○
    ○持有第二級毒品甲基安非他命後予以轉讓，其持有第二級
    毒品之低度行為，均應為轉讓禁藥之高度行為所吸收，不另
    論罪。又被告所為轉讓甲基安非他命7 次予李孟勳，犯意各
    別，行為互異，均應分論併罰。再者，經原審法院當庭播放
    被告警詢之錄影光碟勘驗後，被告甲○○於警詢中係陳稱：
    與證人李孟勳公家用（台語）（見原審卷第206 頁），並未
    承認無償「提供」毒品予證人李孟勳施用；且證人李孟勳已
    於警詢中陳稱：曾與被告一起施用，被告未向其收錢等語，
    即可認定被告無自首之情事，附此敘明。
四、原審法院因認被告甲○○犯罪事證明確，而適用刑法第11條
    ，藥事法第83條第1 項之規定，審酌被告甲○○轉讓甲基安
    非他命予他人施用，危害他人身心健康，行為實有不當，且
    犯後仍未坦承犯行，態度非佳，轉讓甲基安非他命之數量非
    多、手段等一切情狀，分別量處如附表之刑，並敘明被告甲
    ○○上開轉讓禁藥犯行之犯罪時間均在96年4 月24日以前，
    合於中華民國96年罪犯減刑條例規定之減刑條件，應依該條
    例第2 條第1 項第3 款，各減為如附表所示，並應刑法第51
    條第5 款之規定其應執行之刑為1 年10月，另敘明查獲之第
    二級毒品甲基安非他命禁藥，雖依藥事法第79條規定應由主
    管之行政機關沒入銷燬之，惟本件尚未經行政機關沒入銷燬
    ，又甲基安非他命係屬毒品危害防制條例第2 條第2 項第2
    款之第二級毒品，為法院應義務沒收之物，因藥事法並無對
    於查獲之第二級毒品甲基安非他命禁藥沒收之規定，而毒品
    危害防制條例第18條第1 項前段已有查獲之第二級毒品甲基
    安非他命應予沒收銷燬之特別規定，屬刑法第11條但書之情
    況，自不得再行援用刑法總則違禁物之一般沒收規定，依法
    應依毒品危害防制條例第18條第1 項前段諭知沒收銷燬之，
    而依上開規定將扣案之白色晶體2 包，驗後淨重分別為17.
    815 公克、0.197 公克諭知沒收銷燬之，而盛裝上揭甲基安
    非他命之包裝袋2 個，具有防止毒品裸露、逸出及潮濕之功
    用，並便於攜帶，分別與上開毒品難以析離，應視同毒品，
    不問屬於犯人與否，同依毒品危害防制條例第18條第1 項前
    段規定，分別宣告沒收銷燬之，至鑑驗時鑑驗損耗部分業已
    滅失，毋庸宣告沒收銷燬；扣案之分裝杓1 支、玻璃球2 個
    ，均係被告所有，供轉讓甲基安非他命所用之物，爰依毒品
    危害防制條例第19條第1 項規定，均宣告沒收，至扣案之門
    號0000000000號、門號0000000000號行動電話、裝甲基安非
    他命之布袋1 個及現金25萬，無證據證明係供被告轉讓第二
    級毒品所用之物或購入甲基安非他命所用，故不予宣告沒收
    ，經核原判決認事用法並無違誤，量刑亦稱允當。
五、被告甲○○上訴意旨以：(一)其與李孟勳係男女朋友，且係同
    居共財，所購得之毒品係渠等所共有，各得使用或處分所購
    得之第二級毒品；(二)縱令其所為應成立轉讓毒品罪，亦應認
    係接續犯，而論以一罪等語，指摘原判決此部分不當。惟如
    前所述，李孟勳並未與被告甲○○共同購入第二級毒品，亦
    即毒品係被告甲○○所有；再者，被告甲○○轉讓禁藥所侵
    害者雖係藥事法所保護之法益，惟其轉讓之行為係自96年1
    月1 日至同年1 月6 日，每日1 次，是其轉讓之行為在時間
    上係屬可分，並非同時同地，各個行為個具獨立性，自難論
    以接續犯，是被告甲○○執上開事由指摘原判決不當，為無
    理由，應予駁回。
六、被告甲○○被訴於95年9 月30日轉讓第二級毒品甲基安非他
    命予李孟勳施用部分經原審判決無罪後，未據檢察官上訴，
    是此部分罪嫌業經判決確定，故不另論列。
據上論斷，應依刑事訴訟法第368條，判決如主文。
本案經檢察官陳國全到庭執行職務。
中    華    民    國    97    年    9     月    10    日
                  刑事第七庭    審判長法  官 莊飛宗
                                      法  官 邱明弘
                                      法  官 李嘉興
以上正本證明與原本無異。
如不服本判決應於收受本判決後10日內向本院提出上訴書狀，其
未敘述上訴理由者，並得於提起上訴後10日內向本院補提理由書
狀（均須按他造當事人之人數附繕本）「切勿逕送上級法院」。
中    華    民    國    97    年    9     月    10    日
                                      書記官 郭榮芳
 附表
┌──┬────────────────┬───────┐
│編號│       主    文                 │   附   註    │
├──┼────────────────┼───────┤
│    │甲○○犯罪藥事法第83條第1 項之轉│              │
│    │讓禁藥罪，處有期徒刑柒月，減為有│              │
│ 1  │期徒刑參月又拾伍日，扣案甲基安非│              │
│    │他命貳小包，驗後分別淨重壹柒點捌│              │
│    │伍公克、零點壹玖柒公克、分裝杓壹│              │
│    │支、玻璃球貳個均沒收銷燬之。    │              │
├──┼────────────────┼───────┤
│    │甲○○犯罪藥事法第83條第1 項之轉│              │
│    │讓禁藥罪，處有期徒刑柒月，減為有│              │
│    │期徒刑參月又拾伍日，扣案上開甲基│              │
│ 2  │安非他命貳小包，驗後分別淨重壹柒│              │
│    │點捌伍公克、零點壹玖柒公克、分裝│              │
│    │杓壹支、玻璃球貳個均沒收銷燬之。│              │
├──┼────────────────┼───────┤
│    │甲○○犯罪藥事法第83條第1 項之轉│              │
│    │讓禁藥罪，處有期徒刑柒月，減為有│              │
│    │期徒刑參月又拾伍日，扣案上開甲基│              │
│ 3  │安非他命貳小包，驗後分別淨重壹柒│              │
│    │點捌伍公克、零點壹玖柒公克、分裝│              │
│    │杓壹支、玻璃球貳個均沒收銷燬之。│              │
├──┼────────────────┼───────┤
│    │甲○○犯罪藥事法第83條第1 項之轉│              │
│    │讓禁藥罪，處有期徒刑柒月，減為有│              │
│    │期徒刑參月又拾伍日，扣案上開甲基│              │
│ 4  │安非他命貳小包，驗後分別淨重壹柒│              │
│    │點捌伍公克、零點壹玖柒公克、分裝│              │
│    │杓壹支、玻璃球貳個均沒收銷燬之。│              │
├──┼────────────────┼───────┤
│    │甲○○犯罪藥事法第83條第1 項之轉│              │
│    │讓禁藥罪，處有期徒刑柒月，減為有│              │
│ 5  │期徒刑參月又拾伍日，扣案上開甲基│              │
│    │安非他命貳小包，驗後分別淨重壹柒│              │
│    │點捌伍公克、零點壹玖柒公克、分裝│              │
│    │杓壹支、玻璃球貳個均沒收銷燬之。│              │
├──┼────────────────┼───────┤
│    │甲○○犯罪藥事法第83條第1 項之轉│              │
│    │讓禁藥罪，處有期徒刑柒月，減為有│              │
│    │期徒刑參月又拾伍日，扣案上開甲基│              │
│ 6  │安非他命貳小包，驗後分別淨重壹柒│              │
│    │點捌伍公克、零點壹玖柒公克、分裝│              │
│    │杓壹支、玻璃球貳個均沒收銷燬之。│              │
├──┼────────────────┼───────┤
│    │甲○○犯罪藥事法第83條第1 項之轉│              │
│    │讓禁藥罪，處有期徒刑柒月，減為有│              │
│    │期徒刑參月又拾伍日，扣案上開甲基│              │
│ 7  │安非他命貳小包，驗後分別淨重壹柒│              │
│    │點捌伍公克、零點壹玖柒公克、分裝│              │
│    │杓壹支、玻璃球貳個均沒收銷燬之。│              │
└──┴────────────────┴───────┘
附錄本判決論罪科刑法條：
藥事法第83條
明知為偽藥或禁藥，而販賣、供應、調劑、運送、寄藏、牙保、
轉讓或意圖販賣而陳列者，處七年以下有期徒刑，得併科新臺幣
五百萬元以下罰金。
犯前項之罪，因而致人於死者，處七年以上有期徒刑，致重傷者
，處三年以上十二年以下有期徒刑。
因過失犯第一項之罪者，處二年以下有期徒刑、拘役或科新臺幣
三十萬元以下罰金。
第一項之未遂犯罰之。
毒品危害防制條例第八條
轉讓第一級毒品者，處一年以上七年以下有期徒刑，得併科新臺
幣一百萬元以下罰金。
轉讓第二級毒品者，處六月以上五年以下有期徒刑，得併科新臺
幣七十萬元以下罰金。
轉讓第三級毒品者，處三年以下有期徒刑，得併科新臺幣三十萬
元以下罰金。
轉讓第四級毒品者，處一年以下有期徒刑，得併科新臺幣十萬元
以下罰金。
前四項之未遂犯罰之。
轉讓毒品達一定數量者，加重其刑至二分之一，其標準由行政院
定之。


司法院資訊處製作；財團法人民間司法改革基金會備份。
